Minutes et répertoires du notaire Louis François VIEFVILLE, 25 juin 1834 - 3 août 1869 (étude XII)
Archives nationales
- Répertoire(s) de Louis François VIEFVILLE, 1er mai 1830 - 3 janvier 1876; MC/RE/XII/18 - MC/RE/XII/22
  - Répertoire. 1844, 12 juin - 1851, 17 novembre, 12 juin 1844 - 17 novembre 1851; MC/RE/XII/20
    - Decharge, vente d'immeuble, 13634 f., 10 novembre 1851
      Nom, qualité: (Mme ou Mlle) Hudeline de Honcourt, Gabrielle Marie.
      Nom, qualité: (M.) Dean, Thomas.
      Nom, qualité: (M.) Leger, Louis Yves.
      Nom, qualité: (personne morale) Hudeline de Certon (hoirs)
    - Adjudication, vente d'un fonds d'hotel garni, 25 f, Paris (Paris) rue Racine, 7., 10 novembre 1851
      Nom, qualité: (personne morale) Valette (hoirs).
      Nom, qualité: (M.) Truchon, Louis Auguste.
      Domicile: Paris (Paris) rue Neuve-St-Nicolas, 12
      Or celle-ci est rattachée matériellement à un autre acte conservé dans les minutes de ce même notaire pour la période de novembre 1851 (la date exacte de l'autre acte est mentionnée dans la colonne 'minutes' du répertoire du notaire).
    - Desistement, hypotheques sur une maison, Paris (Paris) quai Valmy, 183 Bis., 15 novembre 1851
      Nom, qualité: (M.) Jomeau, Claude Victor.
    - Quittance, vente de maison, 15156 f., 15 novembre 1851
      Nom, qualité: (Mme ou Mlle) Lopinot, Josephine Elisabeth.
      Nom, qualité: (M.) Lebaudy, Guillaume Desire.
      Profession: professeur au lycee bonaparte, Paris (Paris).
      Domicile: Batignolles (les) (Paris) rue des Dames, 44
  - Répertoire. 1851, 17 novembre - 1861, 28 mars, 17 novembre 1851 - 28 mars 1861; MC/RE/XII/21
    - Transport, parts dans une compagnie, 156566 f., 7 janvier 1851
      Nom, qualité: (M.) Las Cases de, Emmanuel Pons Dieudonne.
      Domicile: Paris (Paris) rue Saint-Florentin, 9.
      Relations: associé(e) de l'intervenant 4.
      Nom, qualité: (Mme ou Mlle) La Cases de, Marie Louise Napoleone Ofresie.
      Domicile: Passy (Paris) rue de la Pompe, 27.
      Nom, qualité: (M.) Las Cases de, Charles Josephin Pons Barthelemy.
      Domicile: Chalonnes-sur-Loire (Maine-et-Loire).
      Nom: Compagnie Des Eaux de Saint-Maur.
      Nom, qualité: (M.) Channebot, Pierre Alexandre.
      Domicile: Paris (Paris) boulevard de Bonne-Nouvelle, 24
      MC/RE/XII/21
    - Tutelle, compte., 18 novembre 1851
      Nom, qualité: (Mme ou Mlle) La Tour-Du-Pin Montauban de, Louise Josephe Delphine
    - Quittance, solde du prix d'un domaine, 19000 f, Allex (Drôme)., 18 novembre 1851
      Nom, qualité: (Mme ou Mlle) Callemberg de, Clementine Cunegonde Charlotte Louise Olympe (comtesse).
      Domicile: Pulswerda (allemagne).
      Nom, qualité: (M.) Seydewitz de, Curt Frederic Auguste (comte).
      Profession: general de cavalerie, Baviere.
      Nom, qualité: (Mme ou Mlle) Hilaire de Jovyac de Toulon de Sainte-Jalles D', Louise Josephine Delphine.
      Domicile: Allex (Drôme).
      Nom, qualité: (M.) La Tour-Du-Pin Montauban de Soyans de, Rene Guillaume Claude Francois Jean (marquis).
      Profession: marechal de camp
      Or celle-ci est rattachée matériellement à un autre acte conservé dans les minutes de ce même notaire pour la période de décembre 1838 (la date exacte de l'autre acte est mentionnée dans la colonne 'minutes' du répertoire du notaire).
    - Succession, dépôt de pieces., 23 novembre 1851
      Nom, qualité: (Mme ou Mlle) Munier, Francoise.
      Nom, qualité: (M.) Mennessier, Francois Arnould.
    - Prorogation, delai de paiement de créance, 4000 f., 25 novembre 1851
      Nom, qualité: (M.) Mercier, Antoine Felix.
      Profession: peintre sur verre et metaux, Paris (Paris).
      Domicile: Paris (Paris) rue d'Anjou, 21.
      Nom, qualité: (M.) Moreau, Thomas Noel Alexandre.
      Profession: menuisier, Montrouge (Paris).
      Domicile: Montrouge (Paris) rue de la Tombe-Issoire, 78.
      Nom, qualité: (M.) Bobant, Francois Nicolas.
      Domicile: Montrouge (Paris) rue de la Tombe-Issoire, 78
      Or celle-ci est rattachée matériellement à un autre acte conservé dans les minutes de ce même notaire pour la période de décembre 1841 (la date exacte de l'autre acte est mentionnée dans la colonne 'minutes' du répertoire du notaire).
    - Decharge, solde de compte de tutelle, 1444 f., 26 novembre 1851
      Nom, qualité: (Mme ou Mlle) La Tour-Du-Pin Montauban de, Marie Stephanie.
      Nom, qualité: (M.) Imbault de La Tourrette, Marie Felix.
      Domicile: Paris (Paris) rue de Grenelle-St-Germain, 52
    - Quittance, remboursement d'emprunt, 4102 f., 26 novembre 1851
      Nom, qualité: (M.) Clemenceau, Alexandre.
      Profession: avoué (ancien), Mantes (Yvelines).
      Domicile: Mantes (Yvelines).
      Domicile: Paris (Paris) rue Lavoisier, 1
    - Mainlevée, hypotheque., 27 novembre 1851
      Nom, qualité: (M.) Lanon de La Renaudiere, Philippe Francois
      Or celle-ci est rattachée matériellement à un autre acte conservé dans les minutes de ce même notaire pour la période de juillet 1835 (la date exacte de l'autre acte est mentionnée dans la colonne 'minutes' du répertoire du notaire).
      Date de révision: 2012
    - Succession, dépôt de pieces., 27 novembre 1851
      Nom, qualité: (Mme ou Mlle) Longchemin, Jeanne.
    - Succession, restriction de legs., 28 novembre 1851
      Nom, qualité: (M.) Roche, Charles Joseph
    - Decharge, recouvrement de créance, 48365 f., 13 décembre 1851
      Nom, qualité: (M.) Benoist, Edme Joachim.
    - Decharge, versement à la caisse des consignations, 2500 f., 18 décembre 1851
    - Quittance, remboursement d'emprunt, 6000 f., 19 décembre 1851
      Nom, qualité: (Mme ou Mlle) Cornu, Marguerite.
      Domicile: Paris (Paris) quai Voltaire, 23.
      Nom, qualité: (M.) Laferte-Meun de, Norbert Jacques Antoine Fernand.
    - Mainlevee d'opposition., 20 décembre 1851
      Domicile: Paris (Paris) rue Saint-Lazare, 86.
      Nom, qualité: (M.) Patris.
      Nom, qualité: (M.) Giraudeau.
      Nom, qualité: (M.) Martin D'Auvilliers
      Or celle-ci est rattachée matériellement à un autre acte conservé dans les minutes de ce même notaire pour la période de décembre 1851 (la date exacte de l'autre acte est mentionnée dans la colonne 'minutes' du répertoire du notaire).
    - Succession, dépôt de pieces., 22 décembre 1851
    - Succession, dépôt de pieces., 22 décembre 1851
    - Mainlevée, hypotheque., 23 décembre 1851
      Domicile: Paris (Paris) rue Richer, 13
    - Procuration., 24 décembre 1851
      Nom, qualité: (M.) Panier, Andre Pascal.
      Profession: chef d'escadron de gendarmerie, Dijon (Côte-d'Or).
      Nom, qualité: (M.) Taconet, Eugene.
      Domicile: Paris (Paris) rue Traverse-St-Germain, 22
    - Mariage, dépôt de pieces., 24 décembre 1851
      Profession: négociant.
      Nom, qualité: (Mme ou Mlle) Leray, Marie Francoise Angelique
      Or celle-ci est rattachée matériellement à un autre acte conservé dans les minutes de ce même notaire pour la période de octobre 1851 (la date exacte de l'autre acte est mentionnée dans la colonne 'minutes' du répertoire du notaire).
    - Desistement, privilege de second ordre., 27 décembre 1851
      Nom, qualité: (M.) Legendre, Pierre Marie.
      Domicile: Paris (Paris) rue Duphot, 18.
      Relations: legataire de l'intervenant 2.
    - Quittance, paiement de terrain, 4534 f, Saint-Andelain (Nièvre)., 29 décembre 1851
      Domicile: Paris (Paris) rue de l'Universite, 10.
      Nom, qualité: (M.) Usquin, Joseph.
    - Quittance, remboursement d'emprunt, 5000 f., 31 décembre 1851
      Nom, qualité: (Mme ou Mlle) Trollier de Messimieux, Marie Sophie.
      Nom, qualité: (M.) Leduc de Saint-Clou, Leon Gabriel.
      Domicile: Paris (Paris) rue de Verneuil, 49
    - Tutelle, compte, decharge., 31 décembre 1851
      Domicile: Paris (Paris) quai des Grands-Augustins, 47.
      Relations: mère de l'intervenant 1, veuve de l'intervenant 3.
    - Testament, depot., 31 décembre 1851
      Nom, qualité: (Mme ou Mlle) Huet de Thumery, Charlotte Francoise Julie.
      Nom, qualité: (M.) Duparc, Jean.
      Or celle-ci est rattachée matériellement à un autre acte conservé dans les minutes de ce même notaire pour la période de juin 1849 (la date exacte de l'autre acte est mentionnée dans la colonne 'minutes' du répertoire du notaire).
    - Quittance, acompte sur paiement de terres, 2673 f, Saclay (Essonne)., 31 décembre 1851
      Nom, qualité: (M.) Champs de Saint-Leger de, Gilbert Augustin Paulin.
      Domicile: Sermages (Nièvre) Maison-Neuve (la).
      Nom, qualité: (M.) Ratel, Louis Joseph.
      Profession: propriétaire, fermier, Bievres (Essonne), Favreuse.
      Domicile: Bievres (Essonne) Favreuse
  - Répertoire. 1861, 28 mars - 1876, 3 janvier, 28 mars 1861 - 3 janvier 1876; MC/RE/XII/22
    Répertoire des notaires Louis-François Viefville (28 mars 1861-3 août 1869), Auguste-Paul Goupil (4 août 1869-3 janvier 1876)..